# 对于持股平台内员工离职，重新授予给其他员工，怎么确认股份支付？

提问人：红静 123 时间：2023-06-08 11:12:40
请教大家，实务中怎么操作:
持股平台内员工离职（股份支付有分摊期），实控人回购股份，同时将股份授予给其他员工，对于重新授予的股份，需要怎么分摊。
重新授予有两种情况：
1 、原持股平台内员工；
2 、公司其他员工（原来不在持股平台内）
同时对于分摊期，也存在两种情况：
1 、在剩余年限分摊；
2 、视同首次授予时，就开始分摊。
我看到有的案例，全部按照剩余年限摊销；
有的会区分授予对象，授予新员工按照剩余年限摊销；授予原平台内员工，视同首次授予，按照完整摊销期摊销。
想请问一下大家，针对重新授予的两种情况，要怎么分摊？

回答人：chenyiwei
收回激励股份的重新授予属于一项新的股份支付，应依据新授予日的公允价值大于授予价格的差额计量股份支付费用，并在新的股份支付协议中约定的等待期内摊销。摊销期限取决于新的授予协议的具体约定，并不能简单地认为“全部按照剩余年限摊销”或者“授予新员工按照剩余年限摊销；授予原平台内员工，视同首次授予，按照完整摊销期摊销”。你看到的不同处理可能是由于不同案例中新授予协议的条款原本就不同。